【裁判字號】    95,訴,631
【裁判日期】    951130
【裁判案由】    違反槍砲彈藥刀械管制條例等
【裁判全文】
臺灣新竹地方法院刑事判決               95年度訴字第631號
公  訴  人  臺灣新竹地方法院檢察署檢察官
被      告  丙○○
指定辯護人  本院公設辯護人  乙○○
上列被告等因違反槍砲彈藥刀械管制條例等案件，經檢察官提起
公訴（95年度偵字第3979號），本院判決如下：
    主  文
丙○○未經許可，持有可發射子彈具有殺傷力之改造手槍，處有
期徒刑年貳月，併科罰金新臺幣萬元，罰金如易服勞役，以
新臺幣壹仟元折算壹日。扣案之仿WALTHER 廠PPK／S型半自動手
槍製造之改造手槍壹支（含彈匣壹個）沒收之。又竊盜，處有期
徒刑肆月。扣案之鑰匙壹支沒收之。又意圖為自己不法之所有，
攜帶兇器，以強暴、脅迫至使不能抗拒，而取他人之物，未遂，
處有期徒刑年捌月。扣案之仿WALTHER 廠PPK／S型半自動手槍
製造之改造手槍壹支（含彈匣壹個）、安全帽壹頂、手套壹雙、
衣服壹件、口罩壹個、頭套壹件、手提袋壹個、帽子壹頂均沒收
之。應執行有期徒刑陸年捌月，併科罰金新臺幣萬元，罰金如
易服勞役，以新臺幣壹仟元折算壹日。扣案之仿WALT HER廠PPK
／S型半自動手槍製造之改造手槍壹支（含彈匣壹個）、安全帽
壹頂、手套壹雙、衣服壹件、口罩壹個、頭套壹件、手提袋壹個
、帽子壹頂及鑰匙壹支均沒收之。
    事  實
一、丙○○前曾於民國93年11月中旬，因涉嫌與綽號「阿吉」之
    不詳姓名年籍之成年男子共同為製造槍枝之行為，而違反槍
    砲彈藥刀械管制條例，經臺灣新竹地方法院檢察署檢察官提
    起公訴，現由本院審理中。其明知可發射子彈具有殺傷力之
    改造手槍及具有殺傷力之子彈，係屬槍砲彈藥刀械管制條例
    第4 條第1 項第1 款、第2 款之槍砲、彈藥，未經主管機關
    許可，不得持有，竟另行起意，並基於持有可發射子彈具有
    殺傷力之改造槍枝及具有殺傷力之子彈之犯意，於前案違反
    槍砲彈藥刀械管制條例案件遭查獲後之不詳時間，在不詳處
    所，以不詳方式，取得具有殺傷力之仿WALTHER 廠PPK／S型
    半自動手槍製造之改造手槍1 支（含彈匣1 個）（槍枝管制
    編號0000000000號）及具有殺傷力之直徑8.0 mm土造子彈1
    顆後，即未經許可，放置在其位於新竹市○○路25巷4 號之
    住處，而加以持有之。又丙○○因缺錢花用，乃另行起意，
    並基於為自己不法所有之意圖，先於95年7 月10日18時30分
    許，在新竹市○○路78巷7 弄21號前，持自備鑰匙1 支，插
    入李園文所有車牌號碼HPN－603號重型機車之電門，發動該
    機車將該車駛離原處而竊取得手，俾以作為交通工具。丙○○並基於意圖為自己不法之所有而強盜他人所有財物之犯意
    ，旋即騎乘上開機車前往位於新竹市○○街2 號處之「金玉
    成銀樓」，以頭戴安全帽、手戴黑色手套、身著簡便雨衣之
    裝扮，持上開足以對人之生命、身體造成危害，可供作為兇
    器使用之具有殺傷力之仿WALTHER 廠PPK /S型半自動手槍製
    造之改造手槍1 支（含彈匣1 個）（槍枝管制編號00000000
    00號）及具有殺傷力之直徑8.0 mm土造子彈1 顆，於同日18
    時41分許，進入前述金玉成銀樓，大喊「搶劫」，其持上開
    具有殺傷力之改造手槍之右手並往前舉，指著金玉成銀樓老
    闆丁○○之正面胸腹部部位，致使丁○○不能抗拒，適丁○○之子戊○○在屋內看見，趁丙○○不注意之際，從屋內衝
    出欲奪下丙○○所持有之上開具殺傷力之改造手槍，2 人發
    生拉扯，丁○○亦上前協助，丙○○乃攜槍掙脫，跑出金玉
    成銀樓外，而未取得任何財物。經戊○○、丁○○及真實姓
    名年籍均不詳之路人共同合力始制服丙○○，戊○○並奪下
    丙○○所持有之上開具殺傷力之改造手槍，旋即為據報到場
    之警員當場查獲，並扣得前揭機車（業已發還）、上開具殺
    傷力之改造手槍1 支（含彈匣1 個）、具殺傷力之土造子彈
    1 顆、安全帽1 頂、手套1 雙、衣服1 件、口罩1 個、頭套
    1 件、手提袋1 個、帽子1 頂及鑰匙1 支等物。
三、案經新竹市警察局第二分局報請臺灣新竹地方法院檢察署檢
    察官偵查起訴。
    理  由
一、本案認定事實所引用之本案卷內所有卷證資料（包含人證與
    文書證據、物證等證據），並無證據證明係公務員違背法定
    程序所取得；又本件被告以外之人於審判外之陳述，亦無刑
    事訴訟法第159 條之1 至之3 所規定之不得作為證據之情形
    ，且卷內之文書證據，亦無刑事訴訟法第159 條之4 之顯有
    不可信之情況與不得作為證據之情形；又當事人、代理人或
    辯護人於法院調查證據時，知有第159 條第1 項不得為證據
    之情形，而未於言詞辯論終結前聲明異議者，視為有前項之
    同意，刑事訴訟法第159 條之5 第1 項、第2 項分別定有明
    文。本件當事人均未於言詞辯論終結前就相關證據無證據能
    力聲明異議，則依刑事訴訟法第159 條至159 條之5 之規定
    ，本案認定事實所引用之本案卷證所有證據，均認有證據能
    力，合先敘明。
二、訊據被告丙○○固不否認於前述時地，非法持有具有殺傷力
    之改造槍枝及具有殺傷力之子彈，以及於上揭時地竊取機車
    ，暨持上揭具有殺傷力之槍、彈，於上揭時間，進入前開金
    玉成銀樓，證人丁○○當時站在櫃臺內，其持槍之右手往前
    伸，有指向證人丁○○，之後證人戊○○衝出來，有發生拉
    扯等情，惟辯稱：我是在93年底、94年初間，在竹東那邊，
    向一個綽號「阿吉」的人買的槍、彈，「阿吉」就是「芭樂
    」，是同一個人，當時以1 支槍新臺幣（下同）15000 元之
    價格，向他買了2 支槍，子彈是送的，送了12顆，除了本案
    扣案之槍枝1 支及子彈1 顆，剩下另1 支槍及子彈4 顆，在
    前案已經被查獲，其餘7 顆子彈，在案發之前，因為受潮，
    所以就丟掉了。另外，當時是我將槍丟在地上，不是戊○○
    搶下槍的云云。另辯護人則辯稱：被告雖曾先後供述係向綽
    號「阿吉」及「芭樂」之人購買槍、彈，然人之綽號會隨年
    紀、環境不同而有更易，並非僅限一個，且通常製作筆錄均
    想趕快結束，是以被告才草率回答，是難認定被告事後所言
    「阿吉」和「芭樂」是同一人等語，有何不實。而被告前案
    被查獲時是在路上，衡情被告當時應不會主動供出尚有另外
    槍彈置於住處，以免加重刑罰。而被告於本案第一次偵訊時
    即已供述二個案件之槍彈是同時購買，當時並不知前案會遭
    起訴製造槍彈之罪名，因此自無為卸責而為此供述之情形，
    足見被告所為供述可採。況且，前案和本案所查扣之槍枝均
    係仿WALTHER 廠PPK／S型半自動手槍製造之改造槍枝，子彈
    亦係具直徑8.0 mm土造金屬彈頭之土造子彈，足見來源應是
    同一，從而被告供述係同時購買應屬實情等語。經查：
（一）違反槍砲彈藥刀械管制條例部分：
  １、被告持有具有前揭槍枝及子彈之事實，業據被告坦承不諱
      ，且有搜索扣押筆錄1 份、扣押物品目錄表1 份、前揭槍
      枝及子彈之照片4 幀等在卷足稽（見95年度偵字第3979號
      卷【以下簡稱第3979號偵卷】第13、18、20、21、35、36
      頁），且有前揭槍枝及子彈扣案足資佐證（95年度黃保管
      字第75號、95年度彈保管字第70號，扣押物品清單見第39
      79號偵卷第61、62頁）。而上揭槍枝及子彈經送內政部警
      政署刑事警察局鑑定結果，送鑑改造手槍1 支（槍枝管制
      編號：0000000000），認係仿WALTHER 廠PPK／S型半自動
      手槍製造之槍枝，換裝土造金屬槍管而成之改造手槍，經
      操作檢視，槍枝僅能擊發適用子彈，認具殺傷力；送鑑改
      造子彈1 顆，認係具直徑約8.0 mm土造金屬彈頭之土造子
      彈，經實際試射，可擊發，認具殺傷力等情，有該局95年
      8 月1 日刑鑑字第0950103454號槍彈鑑定書1 份在卷足憑
      （見第3979號偵卷第58至60頁），足認被告確有持有前述
      具有殺傷力之改造槍枝及具有殺傷力之子彈之犯行無訛。
  ２、被告雖以上揭情詞置辯，以及辯護人雖亦以前述言詞為被
      告提出辯護，惟被告前於93年間11月中旬所為違反槍砲彈
      藥刀械管制條例之犯行，係經檢察官認其有製造其他可發
      射子彈具有殺傷力之槍枝罪嫌提起公訴，有臺灣新竹地方
      法院檢察署檢察官94年度偵字第5528號、95年度偵字第33
      61號起訴書1 份附卷足參，足見被告於前案持有扣案槍、
      彈之因係基於製造槍、彈之犯意而來，與本案係單純基於
      持有扣案槍彈之犯意，並不相同。況且，被告在前案於94
      年10月7 日為警查獲後，同日之警詢中係供述：警方所查
      獲之槍彈係向一綽號叫「阿吉」之人所購買，於93年11月
      中旬某日，約凌晨2 時許，在新竹縣北埔鄉五指山山區向
      綽號「阿吉」之男子所購買，我一共向他購買改造手槍1
      支及改造子彈6 發。我只有向「阿吉」購買這一次而已。
      改造槍枝每支5000元，改造子彈6 顆是隨槍附送的。我有
      試射過，共射擊2發子彈。當時是在跟「阿吉」購買時，
      有當場試射過該槍彈。「阿吉」是原住民，年約25餘歲，
      身高約170 公分，身材瘦瘦的，頭髮很長並挑染金色，我
      不知道他的真實姓名及住所等語，嗣於同日偵訊時則供述
      ：這些槍彈是我在93年11月，在北埔五指山的山區向綽號
      「阿吉」買到的，全部金額5000元，原本是道具槍，我先
      跟阿吉說我有哪種型號的道具槍，他說可以改，我將道具
      槍給他，請他改造，他改完後再交給我，連同6 顆子彈等
      語，其又於95年1 月11日偵訊時供述：我將槍交給阿吉去
      改，我不知阿吉全名等語。足見，被告於前案被警查獲之
      槍彈是被告於93年11月間在北埔五指山山區向一綽號「阿
      吉」之人所購買，且當時僅買1 支槍及6 顆子彈，也僅買
      過這一次，該綽號「阿吉」之人是年約25餘歲，瘦瘦，身
      高約170 公分之原住民。然被告於本案被查獲後，其於警
      詢時卻係供述：扣案槍彈是我於94年初在竹東向一綽號「
      芭樂」之人所購買，當時價錢係20000 元，該男子約20至
      30歲間，身高約170 公分，黑黑瘦瘦等語，於偵訊時則係
      供述：我於94年初，在橫山鄉內灣地區，向綽號「芭樂」
      之人以20000 元代價購買，當時購買2 支槍及12發子彈，
      其他槍彈在前案查獲時已被查扣，在購買時，芭樂有試槍
      給我看，當時可以擊發等語。迄本案經檢察官起訴並移審
      至本院，於本院訊問時，被告係供稱：槍彈是在94年2 、
      3 月間買來的，當時就是購買2 支槍及12發子彈，扣除前
      案被查獲之4 顆，及本院被查獲之1 顆，剩餘尚未被查獲
      之7 顆因為都已經受潮，所以已經丟掉。本案槍枝我試射
      時連用都不能用等語，嗣於本院審理時，其則係供稱：是
      93年底、94年初在竹東那邊向阿吉之人購買，阿吉就是芭
      樂，當時以每支槍15000 元之價格，總共30000 元之價格
      購買，買來後我自己有去青草湖山區試射，阿吉比我老，
      比我大3、4歲等語，從而綜上，有關被告向之購買槍彈之
      人的綽號為何，即有「阿吉」、「芭樂」「阿吉即是芭樂
      」等三種說法，而購買之價格為何，亦有5000元、20000
      元及15000 元之完全迥異之說詞，又該人之年歲為何，亦
      先後有「25餘歲」、「20至30歲」「比我大3、4歲」等歧
      異說法，購買地點亦從「北埔五指山山區」、「橫山內灣
      地區」及「竹東」等一再更易，是以被告前後供述內容多
      所矛盾，已顯而易見，已無從認定何者為真。辯護人雖辯
      稱：人之綽號會隨時間有所改變等語，但被告並未供述這
      二個綽號為何均是指稱同一人之源由，況且，被告在前案
      及本案被查獲後，自始至終均未提及綽號阿吉或綽號芭樂
      之人之真實姓名年籍資料供以追查，其所供述之特徵亦非
      特別，警方實無可能僅依被告所供述內容即可查出該人，
      則果真被告真係向同一人購買槍彈，其在本案發生之初真
      實以告購買情形，對其刑責亦未必加重，且亦未必會遭該
      人報復，則其又有何必要必須在歷次供述中捏造二個不同
      綽號之人？又豈需一再供述不同購買價格及地點？再者，
      迄於本院審理時，被告已一再供述係同時購買這些槍彈，
      然對於購買時間，卻又有94年2、3月間及93年底、94年初
      之不同說法，益徵被告所供述購買本案扣案槍彈之過程之
      內容並非實情。至於本案扣案之槍彈及前案被扣案之槍彈
      雖屬同型式，然在於不同時間購買同一種型式之槍彈之情
      形並非少見下，亦難僅以此即為被告有利之認定，誠屬當
      然。
  ３、從而，被告此部分所辯，不足採信，被告所為此部分犯行
      事證明確，洵堪認定。
（二）竊盜部分：
      訊據被告對於上揭時地以如事實欄所述方式竊得上開機車
      等情坦承不諱，核與被害人甲○○於警詢中所陳述失竊情
      節大致相符（見第3979號偵卷第12頁），並有前揭搜索扣
      押筆錄、扣押物品清單、贓物認領保管單及車籍作業系統
      —查詢認可資料各1 份暨扣案物之照片1 幀在卷足稽（見
      第3979號偵卷第13、14、18、27、33頁），此外，復有鑰
      匙1 支扣案足資佐證，從而被告此部分自白核與事實相符
      ，足堪採信，被告此部分犯行，亦洵堪認定。
（三）加重強盜部分：
  １、被告於上開時間，持具有殺傷力之前揭改造手槍及改造子
      彈，進入上述金玉成銀樓後，右手持槍往前舉，朝向證人
      即被害人丁○○正面胸腹部部位，並喊搶劫，本在廁所內
      之證人即被害人戊○○見狀衝出，和被告發生拉扯，被告
      因而未取得任何財物，嗣被告並遭證人丁○○、戊○○及
      不知名之路人合力制伏等情，業據被告供承不諱，並經證
      人丁○○及戊○○於警詢、偵訊及本院審理時證述在卷（
      見第3979號偵卷第8 至11、50至52頁、本院卷第64至72頁
      ），且經本院當庭播放案發當時錄製案發過程之光碟，製
      有勘驗筆錄1 份在卷足參（見本院卷第85頁），復有前揭
      搜索扣押筆錄1 份、扣押物品目錄表1 份、現場及扣案物
      品之照片9 幀等在卷足參（見第3979號偵卷第13、18、20
      至26、30頁），此外，復有前開改造手槍1 支（含彈匣1
      個）、土造子彈1 顆、安全帽1 頂、手套1 雙、衣服1 件
      、口罩1 個、頭套1 件、手提袋1 個及帽子1 頂等扣案足
      資佐證。而前揭扣案之改造手槍及子彈經送鑑定結果，均
      具有殺傷力等情，亦如前述，從而被告持以為前述強盜犯
      行之槍、彈均係具有殺傷力之物無訛。
  ２、被告雖辯稱：當時是我自己將槍丟在地上云云。然此已為
      證人戊○○於本院審理時證述：當時我們二人就是從店內
      開始拉扯，到被告被制伏為止，我們都是拉扯在一起，槍
      後來是在我手上，是我搶下來的，彈匣應該是掉在地上，
      警察來時，我就把槍丟在地上等語明確（見本院卷第69至
      71頁），而證人戊○○與被告於本案發生之前並不認識，
      渠等已無任何怨隙，況且，證人戊○○於本院審理時復陳
      述：我們也希望給被告一次自新的機會，我們只是想破案
      ，沒有想要他坐牢等語在卷（見本院卷第72頁），而證人
      戊○○於發現被告持槍進入金玉成銀樓，並持槍指向其父
      親後，即自內衝出，和被告發生拉扯，意欲搶下槍枝，從
      而衡情其對槍枝最後為其搶下，在其手中一節，當屬記憶
      深刻之事，從而證人戊○○既無虛構上揭情節以誣陷被告
      之必要，此又應是其記憶甚深之情事，是以證人戊○○上
      開所為證述應屬實情，而堪採信，被告此部分所辯，尚無
      足採信。
  ３、又按強盜罪之強暴、脅迫，祇須壓抑被害人之抗拒或使被
      害人身體上、精神上，處於不能抗拒之狀態為已足，縱令
      被害人實際無抗拒行為，仍於強盜罪之成立，不生影響，
      此有最高法院22年上字第317號、30年上字第3023號判例
      意旨足資參照。又是否達於「不能抗拒」之程度，除應考
      量行為人所實施之不法手段是否足以抑制通常人之抗拒，
      使之喪失自由意思外，並應就被害人之年齡、性別、性格
      、體能及當時所處環境等因素，加以客觀之考察，以為判
      別標準。經查，本件被告持上揭具有殺傷力之改造手槍及
      子彈進入前述銀樓，持槍之右手直接往前舉，指向證人丁○○之正面胸腹部部位，並口出搶劫等語，已如前述，而
      證人丁○○雖為男性，然被告係持具有殺傷力之改造槍枝
      在手，又係指向證人丁○○，如被告果真開槍，自足以致
      人受傷甚至死亡，此為通常之事理，證人丁○○於本院審
      理時復證述：我愣住了，我嚇到了等語明確（見本院卷第
      66頁），則被告持該具有殺傷力之槍、彈，近距離指向證
      人丁○○，以此強暴手段相加，並以此當場所施惡害通知
      相脅迫，客觀上當足以致人心生畏懼，而處於自由意志完
      全受壓抑而不能抗拒之狀態，應堪認定。
  ４、從而，被告所為前述持具有殺傷力之改造手槍及具有殺傷
      力之子彈而強盜他人所有財物，惟尚未實際取得財物之犯
      行，亦堪認定。
（四）綜上所述，被告所為前揭持有具有殺傷力之槍枝、子彈、
      竊盜及持具有殺傷力之槍枝及子彈為強盜行為，但尚未取
      得財物之犯行，均事證明確，應均予依法論科。
三、核被告丙○○未經許可，持有前揭具有殺傷力之改造槍枝及
    具有殺傷力之子彈，其此部分所為，係犯槍砲彈藥刀械管制
    條例第8 條第4 項未經許可持有可發射子彈具有殺傷力之改
    造手槍罪及同條例第12條第4 項之未經許可持有具有殺傷力
    之子彈罪。又被告竊取他人所有之機車，是其此部分所為，
    係犯刑法第320 條第1 項之竊盜罪。又按扣案之改造手槍及
    子彈均具有殺傷力，已如前述，顯見客觀上足以對人之生命
    、身體造成危害，具危險性，確屬兇器。是其持前揭槍彈強
    盜他人所有財物，惟未發生取得財物結果，其此部分所為，
    係犯刑法第330 條第1 項、第2 項、第321 條第1 項第3 款
    之攜帶兇器強盜未遂罪。被告以一持有行為，同時觸犯未經
    許可持有具殺傷力之改造手槍罪及未經許可持有具有殺傷力
    之子彈罪，係一行為觸犯二罪名，為想像競合犯，應依刑法
    第55條規定，從一重之未經許可持有可發射子彈具有殺傷力
    之改造手槍罪處斷。又被告並未強盜取得任何財物，是其此
    部分犯行尚屬未遂，爰按既遂犯之刑減輕之。又被告所犯前
    述三罪名，犯意個別，行為互殊，應予分論併罰。爰審酌具
    有殺傷力之改造槍枝及子彈均係屬高度危險之物品，非經主
    管機關之許可，當不得擅自持有，被告漠視法令，加以持有
    ，且被告正值青年，卻不思循正常途徑賺取金錢，而先竊取
    他人所有機車，又以攜帶前述具有殺傷力之槍彈之手段，強
    盜他人所有財物，雖未對被害人之身體造成傷勢，然對被害
    人心理所造成創傷頗鉅，對於社會秩序與治安亦造成重大危
    害，渠之行徑殊值非難，惟其並未實際取得財物，犯後尚坦
    承大部分犯行等一切情狀，分別量處如主文所示之刑，並諭
    知罰金部分易服勞役之折算標準，以及定其應執行刑，及諭
    知罰金部分易服勞役之折算標準，以資懲儆。
四、扣案之具有殺傷力之仿WALTHER廠PPK/S型半自動手槍製造之
    改造手槍1 支（含彈匣1 個）（槍枝管制編號0000000000號
    ），為違禁物，又係供被告為前述加重強盜未遂犯行所用之
    物，應依刑法第38條第1 項第1 款之規定，在被告持有具有
    可發射子彈具有殺傷力之槍枝項下、攜帶兇器強盜未遂項下
    及定應執行刑項下宣告沒收之。又扣案之鑰匙1 支，為被告
    所有，且係供其為上揭竊盜犯行所用之物等情，亦據其供述
    在卷，爰應依刑法第38條第1 項第2 款之規定，於被告所犯
    竊盜項下及定應執行刑項下宣告沒收之。又扣案之安全帽1
    頂、手套1 雙、衣服1 件、口罩1 個、頭套1 件、手提袋1
    個及帽子1 頂等物，亦均為被告所有，且均係供被告為前述
    強盜犯行所用之物等情，亦據被告供述在卷，爰亦依刑法第
    38條第1 項第2 款之規定，於被告所犯加重強盜未遂罪項下
    及定應執行刑項下宣告沒收之。又扣案之子彈1 顆，因經內
    政部警政署刑事警察局鑑驗試射，已經實際擊發而僅餘彈殼
    、彈頭，不具子彈違禁物之性質，爰不予宣告沒收之，附此
    敘明。
據上論斷，應依刑事訴訟法第299 條第1 項前段，槍砲彈藥刀械
管制條例第8 條第4 項、第12條第4 項，刑法第11條前段、第320
條第1 項、第330 條第1 項、第2 項、第321 條第1 項第3 款、
第25條第2 項、第55條、第42條第3 項、第51條第5 款、第38條
第1 項第1 款、第2 款，刑法施行法第1 條之1 第1 項、第2 項
前段，判決如主文。
本案經檢察官林忠義到庭執行職務。
中    華    民    國    95    年    11    月    30    日
                  刑事第五庭    審判長法  官  楊惠芬
                                      法  官  吳靜怡
                                      法  官  楊麗文
以上正本證明與原本無異。
如不服本判決，應於判決送達後10日內向本院提出上訴狀 (應附
繕本)，上訴於臺灣高等法院。
中    華    民    國    95    年    12    月    6     日
                                      書記官  汪淑菁
附錄本案論罪科刑法條全文：
槍砲彈藥刀械管制條例第8 條第4 項：：
未經許可，持有、寄藏或意圖販賣而陳列第 1 項所列槍枝者，處
三年以上十年以下有期徒刑，併科新臺幣七百萬元以下罰金。
槍砲彈藥刀械管制條例第12條第4項：
未經許可，持有、寄藏或意圖販賣而陳列子彈者，處5年以下有
期徒刑，併科新台幣300萬元以下罰金。
刑法第320條第1項：
意圖為自己或第三人不法之所有，而竊取他人之動產者，為竊盜
罪，處5 年以下有期徒刑、拘役或 5 百元以下罰金。
刑法第330 條第1 項：
犯強盜罪而有第321 條第1 項各款情形之一者，處7 年以上有期
徒刑。
刑法第328 條第1 項：
意圖為自己或第三人不法之所有，以強暴、脅迫、藥劑、催眠術
或他法，至使不能抗拒，而取他人之物或使其交付者，為強盜罪
，處5 年以上有期徒刑。
刑法第321 條第1 項第3 款：
犯竊盜罪而有左列情形之一者，處6 月以上、5 年以下有期徒刑
：
  三  攜帶兇器而犯之者。


司法院資訊處製作；財團法人民間司法改革基金會備份。
